---
title: "Поширення епідемії COVID-19 в різних країнах"
output: html_notebook
editor_options: 
chunk_output_type: inline
---



 
```{r eval=FALSE, include=FALSE}

library(tidyverse)
library(lubridate)
library(plotly)
library(RColorBrewer)
library(readxl)
library(httr)
library(scales)


```



```{r include=FALSE}

url <- paste("https://www.ecdc.europa.eu/sites/default/files/documents/COVID-19-geographic-disbtribution-worldwide-",format(Sys.time(), "%Y-%m-%d"), ".xlsx", sep = "")
 
GET(url, authenticate(":", ":", type="ntlm"), write_disk(tf <- tempfile(fileext = ".xlsx")))

#crn <- read_excel("D:\\Downloads\\COVID-19-geographic-disbtribution-worldwide-2020-03-22.xlsx") %>%
crn <- read_excel(tf) %>% rename(date=dateRep,Country=7,Infected_new=cases,Deaths_new=deaths) %>%
  mutate(date=as.Date(date)-1,
         Country=str_replace_all(Country,"_"," "),
         Country=str_replace(Country,"United States of America|United_States_of_America","US"),
         Country=str_replace(Country,"CANADA","Canada"),
         Country=str_replace(Country,"United Kingdom|United kingdom|United_Kingdom","UK"),
         Country=str_replace(Country,"switzerland","Switzerland"),
         date=if_else(Country %in% c("Spain","Italy"), date-days(1),date)
         #Country=str_replace(Country,"Czech republic|Czech_Republic","Czech Republic"),
         ) %>%
  arrange(Country,date) %>%
  #filter(Infected_new>0) %>% 
  group_by(Country) %>%
  complete(date=seq.Date(as.Date("2019-12-30"),Sys.Date()-1,by="day")) %>% 

  mutate(Infected=cumsum(ifelse(is.na(Infected_new),0,Infected_new)),
         Deaths=cumsum(ifelse(is.na(Deaths_new),0,Deaths_new))
         ) %>%
  ungroup() %>%
  filter(!str_detect(Country,"international")) %>%
    mutate(Infected=ifelse(Country=="Italy"&date=="2020-03-14",21157,Infected),
           Deaths=ifelse(Country=="Italy"&date=="2020-03-14",1441,Deaths),
           Infected=ifelse(Country=="Norway"&date=="2020-03-13",800,Infected),
           Infected=ifelse(Country=="Switzerland"&date=="2020-03-16",2353,Infected),
           Deaths=ifelse(Country=="Switzerland"&date=="2020-03-16",15,Deaths),
           Deaths=ifelse(Country=="US"&date=="2020-03-19",200,Deaths),
           Infected=ifelse(Country=="Spain"&date=="2020-04-02",117710,Infected),
           Deaths=ifelse(Country=="Spain"&date=="2020-04-02",10935,Deaths),
           Infected=ifelse(Country=="Germany"&date=="2020-04-02",79696,Infected),
           Deaths=ifelse(Country=="Germany"&date=="2020-04-02",1017,Deaths),
           #Infected=ifelse(Country=="Italy"&date=="2020-03-30",105792,Infected),
           #Deaths=ifelse(Country=="Italy"&date=="2020-03-30",12428,Deaths),
           Deaths_new = ifelse(is.na(Deaths_new)|Deaths_new==0,Deaths-lag(Deaths),Deaths_new),
           europe=geoId %in% c(
        'AL', 'AD', 'AM', 'AT', 'BY', 'BE', 'BA', 'BG', 'CH', 'CY', 'CZ', 'DE',
        'DK', 'EE', 'ES', 'FO', 'FI', 'FR', 'GB', 'GE', 'GI', 'GR', 'HU', 'HR',
        'IE', 'IS', 'IT', 'LI', 'LT', 'LU', 'LV', 'MC', 'MK', 'MT', 'NO', 'NL', 'PL',
        'PT', 'RO', 'RU', 'SE', 'SI', 'SK', 'SM', 'TR', 'UA', 'VA'
    )
)





#https://www.mscbs.gob.es/profesionales/saludPublica/ccayes/alertasActual/nCov-China/documentos/Actualizacion_55_COVID-19.pdf
#crn %>% filter(Country=="US") %>% arrange(desc(date)) %>% View()
#crn %>% filter(Country=="France") %>% arrange(desc(date)) %>% View()
#crn %>% filter(Country=="Spain") %>% arrange(desc(date)) %>% View()
crn %>% filter(Country=="Germany") %>% arrange(desc(date)) %>% View()

#crn %>% group_by(GeoId) %>% summarise(n=length(unique(Country))) %>% View()


```


```{r include=FALSE}

start_i<-100
start_d<-10

crn1<-crn %>% 
      filter(!Country %in% c("Others","China","Iran")) %>%
  filter(Infected>start_i) %>%
  group_by(Country) %>%
  mutate(ord=1:n(),
         total=max(Infected),
         totalD=max(Deaths),
         n=n(),
         death_rate=Deaths) %>%
    ungroup()

crn2<-crn %>% 
  filter(Deaths>start_d) %>%
  filter(!Country %in% c("Others","China","Iran")) %>%
  group_by(Country) %>%
  mutate(ord=1:n(),
         total=max(Deaths),
         n=n()) %>%
    ungroup()

crn3<- crn %>%  
  filter(!Country %in% c("Others")) %>%
  group_by(Country) %>%
  mutate(death_rate=(Deaths*100/Infected) %>% round(digits = 1)) %>%
  filter(row_number()==n()&Deaths>1) %>% ungroup() %>% 
arrange(Infected %>% desc())

  
crn_theme<-
  theme_minimal() +
  theme(
  legend.title = element_blank(),
  legend.text = element_text(size = 14),
  legend.key.size = unit(0.8, "cm"),
  legend.key.width = unit(2,"cm"),
  #legend.position="top",
  plot.margin=unit(c(0.5,0.5,0.5,0.5),"cm"),
  axis.title.x = element_text(size=16,colour = "grey30",margin = margin(t = 15)),
  axis.title.y = element_text(size=16,colour = "grey30",margin = margin(r = 15)),
  axis.text.x = element_text(size=12,colour = "grey40"),
  axis.text.y = element_text(size=12,colour = "grey40"),
  plot.title = element_text(size=18,colour = "grey5"),
  plot.subtitle = element_text(size=13,colour = "grey30")
  )  


# crn %>% 
#   group_by(Country) %>% 
#   filter(Infected>5) %>% 
#   mutate(days=difftime(max(date),min(date),"days") %>% as.numeric() ,
#          per_day=(max(Infected)/days) %>% round(digits = 1)) %>% 
#   filter(row_number()==n()) %>% 
#   ungroup() %>% 
#   filter(!Country %in% c("Mainland China","Others")&Infected>50) %>%
#   arrange(desc(Infected)) %>%   print() #View()

```

Джерело даних - [	
European Centre for Disease Prevention and Control](https://www.ecdc.europa.eu/en/publications-data/download-todays-data-geographic-distribution-covid-19-cases-worldwide).

**Дані на `r day(Sys.Date()-1)` березня.**

</br>
 


## Рівень смертності в різних країнах 

</br>

```{r echo=FALSE, fig.height=6, fig.width=10, dpi = 200}
deth_min<-25
inf_min<-1500
y<-crn3 %>% filter(Infected>inf_min) %>% 
  mutate(hjust=ifelse(Country %in% c("Germany","China"),-0.7,0.5),
         vjust=ifelse(Country %in% c("Germany","China"),0.3,-2),
         hjust=ifelse(Country %in% c("US","Switzerland"),0.5,hjust),
         vjust=ifelse(Country %in% c("US","Switzerland"),1.5,vjust),
         )


scale<-15000
plot5<-ggplot(y)  + 
    #geom_bar(aes(x=Country, y=Infected),stat="identity", fill="tan1", colour="sienna3")+
  geom_col(aes(x=reorder(Country,-Infected), y=Infected),fill="indianred2")+
  geom_line(aes(x=reorder(Country,-Infected), y=death_rate*scale), color="steelblue4", group = 1, size = 1.5) + 
  geom_point(aes(x=reorder(Country,-Infected), y=death_rate*scale), color="steelblue4", size = 3) +
  geom_text(aes(label=death_rate, x=Country, y=death_rate*scale), colour="steelblue4",vjust =  y$vjust, hjust=y$hjust,size = 3.1)+
    #geom_text(aes(label=Response, x=Year, y=0.95*Response), colour="black")+
    scale_y_continuous(
      #limits = c(0, 200000),
      breaks = seq(0, 800000, 20000),
      sec.axis = sec_axis(~./scale, breaks = seq(0, 20, 1), name = "Смертність, %"),
      expand = c(0,0),
      labels = scales::comma#,trans='log'
      ) +
    labs(y="Кількість заражених", x = "",
       title = "Смертність від COVID-19 в різних країнах", 
       subtitle = paste("Країни з кількістю заражених більше",inf_min)
       ) + crn_theme +
  theme(plot.margin=unit(c(0.5,0.5,0.1,0.1),"cm"),
        axis.text.x = element_text(angle = 90, hjust = 1,  vjust = 0.3, size = 13,colour = "grey5"),
        axis.text.y = element_text(size = 10),
        axis.title.x = element_text(size=14,margin = margin(t = 15)),
        axis.title.y = element_text(size=14,colour = "grey35",margin = margin(r = 10,l=10,b=10)))

  

plot5

```





```{r include=FALSE, fig.height=6, fig.width=10}
total_death_min1<-500

x<-crn2 %>% filter(total>total_death_min1&n>6)
                   
plot4<-ggplot(x, aes(x=ord,y=Deaths)) +
  geom_line(aes(color = Country, linetype = Country
                ),size=1.5) +
  scale_x_continuous(breaks = seq(5, 60, 5),limits = c(1, 40)) +
  scale_y_continuous(breaks = seq(0,  30000, 2000)) +
  #scale_y_continuous(breaks = seq(0, 20000, 1000)) +
  #scale_linetype_discrete() +
  #scale_linetype_identity() +
  scale_linetype_manual(values=sample(c(1,2), nrow(x),replace = T))+
  labs(y="Загальна кількість померлих", x = paste0("Кількість днів починаючи від ",start_d," смертей"),
       title = "Смертність від COVID-19 в різних країнах", 
       subtitle = paste("Країни з кількістю померлих більше",total_death_min1,"випадків")
       #, caption = "My caption"
       )+
  crn_theme +   scale_color_brewer(palette = "Paired",direction = 1)

plot4

```



</br>

## Динаміка загальної кількості смертей  
#### Країни з кількістю смертей більше `r total_death_min1`

</br>

```{r echo=FALSE, fig.height=6, fig.width=10}
ggplotly(plot4+ggtitle(""))
```




```{r include=FALSE, fig.height=6, fig.width=10}
total_death_max2<-1200
total_death_min2<-200

x1<-crn2 %>% filter((between(total,total_death_min2,total_death_max2)&n>5)|(Country=="Italy"&Deaths<total_death_max2))


                   
plot4small<-ggplot(x1, aes(x=ord,y=Deaths)) +
  geom_line(aes(color = Country, linetype = Country
                ),size=1.5) +
  scale_x_continuous(breaks = seq(5, 60, 5),limits = c(1, 35)) +
  scale_y_continuous(breaks = seq(0, 2000, 100)) +
  #scale_y_continuous(breaks = seq(0, 20000, 1000)) +
  #scale_linetype_discrete() +
  #scale_linetype_identity() +
  scale_linetype_manual(values=sample(c(1,2), nrow(x),replace = T))+
  labs(y="Загальна кількість померлих", x = paste0("Кількість днів починаючи від ",start_d," смертей"),
       title = "Смертність від COVID-19 в різних країнах", 
       subtitle = paste("Країни з кількістю померлих від",total_death_min2,"до" ,total_death_max2,"випадків + Італія для порівняння")
       #, caption = "My caption"
       )+
  crn_theme +   scale_color_brewer(palette = "Paired",direction = 1)

plot4small

```


</br>

#### Країни з кількістю смертей від `r total_death_min2` до `r total_death_max2` + Італія додана для порівняння
</br>


```{r echo=FALSE, fig.height=6, fig.width=10}
ggplotly(plot4small+ggtitle(""))
```




```{r include=FALSE, fig.height=6, fig.width=10}
total_death_max3<-200
total_death_min3<-80

x2<-crn2 %>% filter((between(total,total_death_min3,total_death_max3)&n>5)|(Country=="Italy"&Deaths<total_death_max3))


                   
plot4small2<-ggplot(x2, aes(x=ord,y=Deaths)) +
  geom_line(aes(color = Country, linetype = Country
                ),size=1.5) +
  scale_x_continuous(breaks = seq(5, 60, 10),limits = c(1, 40)) +
  scale_y_continuous(breaks = seq(0, 1000, 20)) +
  #scale_y_continuous(breaks = seq(0, 20000, 1000)) +
  #scale_linetype_discrete() +
  #scale_linetype_identity() +
  scale_linetype_manual(values=sample(c(1,2), nrow(x),replace = T))+
  labs(y="Кількість померлих", x = paste0("Кількість днів починаючи від ",start_d," смертей"),
       title = "Смертність від COVID-19 в різних країнах", 
       subtitle = paste("Країни з кількістю померлих від",total_death_min3,"до" ,total_death_max3,"випадків + Італія для порівняння")
       #, caption = "My caption"
       )+
  crn_theme +   scale_color_brewer(palette = "Paired",direction = 1)

plot4small2

```


</br>

#### Країни з кількістю смертей від `r total_death_min3` до `r total_death_max3` + Італія додана для порівняння
</br>


```{r echo=FALSE, fig.height=6, fig.width=10}
ggplotly(plot4small2+ggtitle(""))
```


```{r include=FALSE, fig.height=6, fig.width=10}
total_death_max4<-81
total_death_min4<-10

x3<-crn2 %>% filter((between(total,total_death_min4,total_death_max4)&n>4&europe)|(Country=="Italy"&Deaths<total_death_max4))


                   
plot4small3<-ggplot(x3, aes(x=ord,y=Deaths)) +
  geom_line(aes(color = Country, linetype = Country
                ),size=1.5) +
  scale_x_continuous(breaks = seq(5, 60, 10),limits = c(1, 30)) +
  scale_y_continuous(breaks = seq(0, 1000, 10)) +
  #scale_y_continuous(breaks = seq(0, 20000, 1000)) +
  #scale_linetype_discrete() +
  #scale_linetype_identity() +
  scale_linetype_manual(values=sample(c(1,2), nrow(x),replace = T))+
  labs(y="Кількість померлих", x = paste0("Кількість днів починаючи від ",start_d," смертей"),
       title = "Смертність від COVID-19 в різних країнах", 
       subtitle = paste("Країни з кількістю померлих від",total_death_min4,"до" ,total_death_max4,"випадків + Італія для порівняння")
       #, caption = "My caption"
       )+
  crn_theme +   scale_color_brewer(palette = "Paired",direction = 1)

plot4small3

```


</br>

#### Європейські Країни з кількістю смертей від `r total_death_min4` до `r total_death_max4` + Італія додана для порівняння
</br>


```{r echo=FALSE, fig.height=6, fig.width=10}
ggplotly(plot4small3+ggtitle(""))
```

```{r echo=FALSE, fig.height=6, fig.width=10}

                   
plot4new<- ggplot(x %>% filter(total>1000&n>18), aes(x=ord,y=Deaths_new,color = Country)) +
  geom_point(size=1.5) +
  geom_smooth(method = "loess", se=F,size=1.9, span = 0.4) +
  scale_x_continuous(breaks = seq(5, 60, 5),limits = c(1, 40)) +
  scale_y_continuous(breaks = seq(0, 1000, 100)) +
  #scale_y_continuous(breaks = seq(0, 20000, 1000)) +
  #scale_linetype_discrete() +
  #scale_linetype_identity() +
  #scale_linetype_manual(values=sample(c(1,2), nrow(x),replace = T))+
  labs(y="Кількість нових смертей за день", x = paste0("Кількість днів починаючи від ",start_d," смертей"),
       title = "Смертність від COVID-19 в різних країнах", 
       subtitle = paste("Країни з загальною кількістю померлих більше",total_death_min1,"випадків")
       ) +   crn_theme +   scale_color_brewer(palette = "Dark2",direction = 1)

plot4new

```



</br>

## Динаміка кількості нових смертей за день
#### Країни із загальною кількістю смертей більше `r total_death_max2`

</br>

```{r echo=FALSE, fig.height=6, fig.width=10}
ggplotly(plot4new+ggtitle(""))
```


</br>
</br>

## Динаміка смертності в різних країнах - Логарифмічна шкала
</br>


```{r include=FALSE, fig.height=6, fig.width=10}

x<-crn2 %>% filter(total>total_death_min2*2&n>5)
                   
plot4l<-ggplot(x, aes(x=ord,y=Deaths)) +
  geom_line(aes(color = Country, linetype = Country
                ),size=1.5) +
  scale_x_continuous(breaks = seq(0, 60, 5),limits = c(1, 35)) +
  scale_y_continuous(breaks = trans_breaks('log10', function(x) round(10^x,digits = 0)),
                     #breaks = c(0,500,1000,5000,1000)#seq(0, 10000, 1000),
                     trans="log10") +
  #scale_y_continuous(breaks = seq(0, 20000, 1000)) +
  #scale_linetype_discrete() +
  #scale_linetype_identity() +
  scale_linetype_manual(values=sample(c(1), nrow(x),replace = T))+
  labs(y="Кількість померлих - log", x = paste0("Кількість днів починаючи від ",start_d," смертей"),
       title = "Смертність від COVID-19 в різних країнах (Логарифмічна шкала)", 
       subtitle = paste("Країни з кількістю померлих більше",total_death_min2,"випадків")
       #, caption = "My caption"
       )+
  crn_theme +   scale_color_brewer(palette = "Paired")

plot4l

```



```{r echo=FALSE, fig.height=6, fig.width=10}
ggplotly(plot4l+ggtitle(""))
```





```{r fig.height=6, fig.width=10, include=FALSE}
min_lim1<-10000
#crn1 %>% filter(total>min_lim&!duplicated(Country)) %>% nrow()
  
plot1.1<-ggplot(crn1 %>% filter(total>min_lim1), aes(x=ord,y=Infected)) +
  geom_line(aes(color = Country, linetype = Country
                ),size=1.5) +
  scale_x_continuous(breaks = seq(0, 30, 5),limits = c(1, 40),
                     ) +
  scale_y_continuous(breaks = seq(0, 200000, 20000),expand = c(0.02,0)) +
  scale_linetype_manual(values=sample(c(1,2),crn1 %>% filter(total>min_lim1&!duplicated(Country)) %>% nrow(),replace = T))+
  #scale_linetype_discrete() +
  #scale_linetype_identity() +
  labs(y="Кількість заражених", x = paste0("День з умовного початку епідемії (",start_i," випадків)"),
       title = "Поширення епідемії COVID-19 в різних країнах", 
       subtitle = paste("Країни з кількістю заражених більше",min_lim1,"випадків")
       #, caption = "My caption"
       )+
  crn_theme +   scale_color_brewer(palette = "Paired",direction=-1)

plot1.1

```

</br>
</br>

## Динаміка кількості випадків COVID-19 
#### Країни з кількістю  більше `r as.character(min_lim1)` випадків
</br>

```{r fig.height=6, fig.width=10, echo=FALSE}
ggplotly(plot1.1+ggtitle("")) 
```


```{r include=FALSE, fig.height=6, fig.width=10}
max_lim2<-10000
min_lim2<-3000

plot1.2<-ggplot(crn1 %>% filter((between(total,min_lim2,max_lim2)&n>8&ord<30)#|(Country=="Spain"&ord<16)
                              ), aes(x=ord,y=Infected)) +
  geom_line(aes(color = Country, linetype = Country),size=1.5) +
  scale_x_continuous(breaks = seq(0, 30, 5),limits = c(1, 30)) +
  scale_y_continuous(breaks = seq(0, max_lim2, 1000),limits = c(1, max_lim2),expand = c(0.02,0)) +
  labs(y="Кількість заражених", x = paste0("День з умовного початку епідемії (",start_i," випадків)"),
       title = "Поширення епідемії COVID-19 в різних країнах", 
       subtitle = paste("Країни з кількістю заражених від ",min_lim2, "до",max_lim2,"випадків")
       #, caption = "My caption"
       )+
  crn_theme +
  scale_color_brewer(palette = "Paired")

plot1.2

```

</br>
</br>

#### Країни з кількістю випадків від `r min_lim2` до `r as.character(max_lim2)`

</br>

```{r echo=FALSE, fig.height=6, fig.width=10}
ggplotly(plot1.2+ggtitle(""))
```



```{r include=FALSE, fig.height=6, fig.width=10}
max_lim3<-3500
min_lim3<-1800

plot1.3<-ggplot(crn1 %>% filter((between(total,min_lim3,max_lim3)&n>8&ord<30)#|(Country=="Spain"&ord<16)
                              ), aes(x=ord,y=Infected)) +
  geom_line(aes(color = Country, linetype = Country),size=1.5) +
  scale_x_continuous(breaks = seq(0, 30, 5),limits = c(1, 30)) +
  scale_y_continuous(breaks = seq(0, max_lim3, 500),limits = c(1, max_lim3),expand = c(0.02,0)) +
  labs(y="Кількість заражених", x = paste0("День з умовного початку епідемії (",start_i," випадків)"),
       title = "Поширення епідемії COVID-19 в різних країнах", 
       subtitle = paste("Країни з кількістю заражених від ",min_lim3, "до",max_lim3,"випадків")
       #, caption = "My caption"
       )+
  crn_theme +
  scale_color_brewer(palette = "Paired")

plot1.3

```

</br>
</br>

#### Країни з кількістю випадків від `r min_lim3` до `r max_lim3`

</br>

```{r echo=FALSE, fig.height=6, fig.width=10}
ggplotly(plot1.3+ggtitle(""))
```



```{r eval=FALSE, fig.height=6, fig.width=10, include=FALSE}
max_lim<-3000
min_lim<-400

plot6<-ggplot(crn1 %>% filter(Country %in% c("Taiwan","Singapore","Japan")), aes(x=ord,y=Infected)) +
  geom_line(aes(color = Country, linetype = Country),size=1.5) +
  scale_x_continuous(breaks = seq(0, 60, 1)) +
  scale_y_continuous(breaks = seq(0, max_lim, 200),expand = c(0.02,0)) +
  labs(y="Кількість заражених", x = paste0("День з умовного початку епідемії (",start_i," випадків)"),
       title = "Поширення COVID-19 в різних країнах", 
       subtitle = paste("Країни з кількістю заражених від ",min_lim, "до",max_lim,"випадків")
       #, caption = "My caption"
       )+
  crn_theme +
  scale_color_brewer(palette = "Paired")

plot6

```


