---
title: "Поширення епідемії COVID-19 в різних країнах"
output: html_notebook
editor_options: 
chunk_output_type: inline
---



 
```{r Packages, eval=FALSE, include=FALSE}
options(scipen = 999)
library(tidyverse)
library(lubridate)
library(plotly)
library(RColorBrewer)
library(readxl)
library(httr)
library(scales)
library(zoo)


```



```{r Import, include=FALSE}

#url <- paste("https://www.ecdc.europa.eu/sites/default/files/documents/COVID-19-geographic-disbtribution-worldwide-",format(Sys.time(), "%Y-%m-%d"), ".xlsx", sep = "")

url<-"https://www.ecdc.europa.eu/sites/default/files/documents/COVID-19-geographic-disbtribution-worldwide.xlsx"

GET(url, authenticate(":", ":", type="ntlm"), write_disk(tf <- tempfile(fileext = ".xlsx")))
yesterday<-Sys.Date()-1

#crn <- read_excel("D:\\Downloads\\COVID-19-geographic-disbtribution-worldwide-2020-03-22.xlsx") %>%
crn <- read_excel(tf) %>% rename(date=dateRep,Country=7,Infected_new=cases,Deaths_new=deaths,
                                 region=continentExp) %>%
  mutate(Deaths_new=ifelse(Country=="France"&date=="2020-04-03",1355,Deaths_new),
         Deaths_new=ifelse(Country=="France"&date=="2020-04-04",1120,Deaths_new),
         Deaths_new=ifelse(Country=="France"&date=="2020-05-18",300,Deaths_new),
         Deaths_new=ifelse(Country=="France"&date=="2020-05-20",183,Deaths_new),
         Deaths_new=ifelse(Country=="Spain"&date=="2020-04-27",331,Deaths_new),
         Deaths_new=ifelse(Country=="Spain"&date=="2020-04-28",301,Deaths_new),
         Deaths_new=ifelse(Country=="Spain"&date=="2020-04-29",325,Deaths_new),
         Deaths_new=ifelse(Country=="Germany"&date=="2020-05-01",193,Deaths_new),
         Deaths_new=ifelse(Country=="Germany"&date=="2020-05-02",94,Deaths_new),
         date=as.Date(date)-1,
         Country=str_replace(Country,"United States of America|United_States_of_America","USA"),
         Country=str_replace(Country,"United Kingdom|United kingdom|United_Kingdom","UK"),
         Country=str_replace(Country,"_"," ")
         ) %>%
  select(-c(day,month,year)) %>% 
  arrange(Country,date) %>%
  complete(nesting(Country),date=seq.Date(as.Date("2019-12-30"),yesterday,by="day")) %>%
  group_by(Country) %>%
  #complete(date=seq.Date(as.Date("2019-12-30"),Sys.Date()-1,by="day")) %>% 
  mutate(Infected=cumsum(replace_na(Infected_new,0)),
         Deaths=cumsum(replace_na(Deaths_new,0)),
         geoId=max(geoId,na.rm = T),
         popData2019=max(popData2019,na.rm = T),
         region=max(region,na.rm = T),
         letal=Deaths*100/Infected,
         ) %>%
  ungroup() %>%
    mutate(
        Deaths_pc=Deaths*1000000/popData2018,
        Deaths_new_pc=Deaths_new*1000000/popData2018,
        Infected=ifelse(Country=="Italy"&date=="2020-03-14",21157,Infected),
        Deaths=ifelse(Country=="Italy"&date=="2020-03-14",1441,Deaths),
        Infected=ifelse(Country=="Norway"&date=="2020-03-13",800,Infected),
        Infected=ifelse(Country=="Switzerland"&date=="2020-03-16",2353,Infected),
        Deaths=ifelse(Country=="Switzerland"&date=="2020-03-16",15,Deaths),
        Deaths=ifelse(Country=="US"&date=="2020-03-19",200,Deaths),
        #Deaths_new = ifelse(is.na(Deaths_new)|Deaths_new==0,Deaths-lag(Deaths),Deaths_new)
) %>%
  filter(!(Country=="Spain" & date==yesterday)) %>%
  filter(!str_detect(Country,"international"))




# crn %>% filter(Country=="US") %>% arrange(desc(date)) %>% View()
#crn %>% filter(Country=="France") %>% arrange(desc(date)) %>% View()
# crn %>% filter(Country=="Spain") %>% arrange(desc(date)) %>% View()
# crn %>% filter(Country=="Germany") %>% arrange(desc(date)) %>% View()
# crn %>% filter(Country=="Italy") %>% arrange(desc(date)) %>% View()
# crn %>% filter(Country=="Switzerland") %>% arrange(desc(date)) %>% View()
# crn %>% filter(Country=="Ireland") %>% arrange(desc(date)) %>% View()



```


```{r Transformations, include=FALSE}

start_i<-100
start_d<-5

crn<-crn %>% 
  group_by(Country) %>%
  mutate(Deaths_new_roll = rollmean(Deaths_new,5,fill = NA,align="right") %>% round(digits = 0),
         totalD30=Deaths_new[(n()-30):n()] %>% sum(),
         totalD30_pc=totalD30*1000000/popData2018,
         last7d=Deaths_new[(n()-7):n()] %>% sum(),
         last14d=Deaths_new[(n()-15):(n()-8)] %>% sum(),
         trend=(last7d/last14d) %>% round(digits = 2)
         ) %>% ungroup()

crn1<-crn %>% 
      filter(!Country %in% c("Others","China","Iran")) %>%
  filter(Infected>start_i) %>%
  group_by(Country) %>%
  mutate(ord=1:n(),
         total=max(Infected),
         totalD=max(Deaths),
         n=n(),
         death_rate=Deaths) %>%
    ungroup()


crn2<-crn %>% 
  filter(Deaths>start_d) %>%
  filter(!Country %in% c("Others","China")) %>%
  group_by(Country) %>%
  mutate(ord=1:n(),
         total=max(Deaths),
         total_pc=total*1000000/popData2018,
         n=n()) %>%
    ungroup() %>%
  filter(Deaths_new>=0)

crn3<- crn %>%  
  filter(!Country %in% c("Others")) %>%
  group_by(Country) %>%
  mutate(death_rate=(Deaths*100/Infected) %>% round(digits = 1)) %>%
  filter(row_number()==n()&Deaths>1) %>% ungroup() %>% 
arrange(Infected %>% desc())

  
crn_theme<-
  theme_minimal() +
  theme(
  legend.title = element_blank(),
  legend.text = element_text(size = 14),
  legend.key.size = unit(0.8, "cm"),
  legend.key.width = unit(2,"cm"),
  #legend.position="top",
  plot.margin=unit(c(0.5,0.5,0.5,0.5),"cm"),
  axis.title.x = element_text(size=14,colour = "grey30",margin = margin(t = 15)),
  axis.title.y = element_text(size=14,colour = "grey30",margin = margin(r = 15)),
  axis.text.x = element_text(size=10,colour = "grey40"),
  axis.text.y = element_text(size=11,colour = "grey40"),
  plot.title = element_text(size=18,colour = "grey5"),
  plot.subtitle = element_text(size=13,colour = "grey45")
  )  


```


```{r Ggplot functions, include=FALSE}

crn_new <- function(data,vary="Deaths_new_pc",varx="date",min=0,max=1000000,nn=10,span=0.45, brk=50, plt="Set1", direction=1, region="all",subtitle="") {

ylab<-case_when(
  vary=="Deaths_new" ~ "Кількість нових смертей в день",
  vary=="Deaths_new_pc" ~ "Денна смерність на 1 млн",
  TRUE ~ "Кількість нових випадків в день")

xlab<- ifelse(varx=="ord",paste0("Кількість днів починаючи від ",start_d," смертей"),"")

titlelab<-case_when(
  vary=="Deaths_new" ~ "Кількість нових смертей від COVID-19",
  vary=="Deaths_new_pc" ~ "Кількість нових смертей від COVID-19 на 1 млн. населення",
  TRUE ~ "Кількість нових випадків в день" )

plot<-ggplot(data, aes_string(x=varx,y=vary,color = "Country")) +
  geom_point(size=1.5,alpha = 0.3) +
  geom_smooth(method = "loess", se=F,size=1.5, span = span) +
  #stat_smooth(aes(y=Deaths_new, x=ord), formula = y ~ s(x, k = 5), method ="gam", se = FALSE,size=1.5) +
  #stat_smooth(aes(y=Deaths_new, x=ord), method = "lm",formula = y ~ poly(x, 5), se = FALSE,size=1.5) +
  #scale_x_continuous(breaks = seq(5, 200, 10)) +
  {if (varx=="ord") scale_x_continuous(breaks = seq(5, 200, 10))} + 
  {if (varx=="date") scale_x_date(date_breaks="2 weeks",date_labels = "%b-%e") } +
  scale_y_continuous(breaks = seq(0, 7000, brk)
                     ,limits = c(0,max(data[,c(vary)])+0.5*brk)
                     #,limits = c(-5,3000)
                     ) +
  #scale_linetype_discrete() +
  #scale_linetype_identity() +
  #scale_linetype_manual(values=sample(c(1,2), nrow(x),replace = T))+
  labs(y=ylab, x = xlab,
       title = titlelab, 
       subtitle = subtitle
       ) +   
  crn_theme +   scale_color_brewer(palette = plt,direction = direction) +
  theme(plot.title = element_text(colour = "red3"))

return(plot)
}




crn_total_death <- function(data, var="Deaths", min, max=1000000, min_pc=0, brk=2000, plt="Set1", direction=1,subtitle="",linetype=T){

ylab<-ifelse(var=="Deaths","Загальна кількість померлих","Кількість померлих на 1 млн. населення")
titlelab<-ifelse(var=="Deaths","Загальна кількість смертей від COVID-19 в різних країнах",
                 "Загальна кількість смертей від COVID-19 (на 1 млн населення)")


plot<-ggplot(data %>% filter(between(total,min,max)&total*total_pc>min_pc),
             aes_string(x="ord",y=var)) + { 
  if (linetype==F)  geom_line(aes(color = Country), size=1.5) } + {
  if (linetype)  geom_line(aes(color = Country, linetype = Country),size=1.5) } + {
  if (linetype)  scale_linetype_manual(values=sample(c(1,2), nrow(data),replace = T)) } +
  scale_x_continuous(breaks = seq(5, 360, 5)) +
  scale_y_continuous(breaks = seq(0,  300000, brk)) +
  #scale_linetype_discrete() +
  #scale_linetype_identity() +
  #scale_linetype_manual(values=sample(c(1,2), nrow(x),replace = T))+
  labs(y=ylab, x = paste0("Кількість днів починаючи від ",start_d," смертей"),
       title = titlelab, 
       subtitle = subtitle
       #, caption = "My caption"
       )+
  crn_theme +   scale_color_brewer(palette = plt,direction = direction)+
  theme(plot.title = element_text(colour = "royalblue3"))

return(plot)
}


```

Джерело даних - [European Centre for Disease Prevention and Control](https://www.ecdc.europa.eu/en/publications-data/download-todays-data-geographic-distribution-covid-19-cases-worldwide).

**Дані на `r day(Sys.Date()-1)` квітня**

</br>
 
```{r include=FALSE}

total_death_min1<-10000
total_death_min2<-3000
total_death_min3<-700
total_death_min4<-350
total_death_min5<-250
total_death_min6<-150
total_death_min7<-100
total_death_min8<-50

pc_death_min1<-300
pc_death_min2<-110
pc_death_min3<-55
pc_death_min4<-18


```



</br>

# Динаміка кількості нових смертей за день
### Країни із загальною кількістю смертей більше `r pc_death_min1` на 1 млн. населення

</br>

```{r echo=FALSE, fig.height=6, fig.width=10}

subtitle<-paste("Країни з загальною кількістю смертей більше ",pc_death_min1,"на 1 млн. населення")

#&!(Country=="US"&date %in%as.Date(c("2020-04-15","2020-04-17","2020-04-23")))
plot1new<-crn_new(crn2 %>% filter(total_pc>pc_death_min1&Deaths_new_pc<25&popData2018>700000
                                    #!(Country=="Spain"&date=="2020-05-21")
                                  & !(Country=="Spain"&date>"2020-05-20")
                                  ),
                  vary = "Deaths_new_pc", varx="date",min=total_death_min2,brk=5,direction = -1,plt = "Set1", span = 0.5,subtitle = subtitle)

#plot4new
ggplotly(plot1new+ggtitle(""))
```



</br>

### Країни із загальною кількістю смертей від `r pc_death_min2` до  `r pc_death_min1` на 1 млн. населення

</br>


```{r echo=FALSE, fig.height=6, fig.width=10}

#subtitle<-paste("Країни з загальною кількістю смертей від 80 до 200 на 1 млн. населення")
subtitle<-paste("Країни з загальною кількістю смертей від ",pc_death_min2," до ", pc_death_min1, "на 1 млн. населення")

plot2new<-crn_new(crn2 %>% filter( !Country %in% c("Ecuador","Luxembourg")&Deaths_new_pc<7&
  between(total_pc,pc_death_min2,pc_death_min1)&popData2018>700000),
                   vary = "Deaths_new_pc", varx="date", brk=1, direction = 0, plt = "Set1", n=5, span = 0.55,
  subtitle = subtitle)
# plot4new2

ggplotly(plot2new+ggtitle(""))
```


</br>

### Країни із загальною кількістю смертей від `r pc_death_min3` до  `r pc_death_min2` на 1 млн. населення

</br>


```{r echo=FALSE, fig.height=6, fig.width=10}
subtitle<-paste("Країни з загальною кількістю смертей від ",pc_death_min3," до ", pc_death_min2, "на 1 млн. населення")

plot3new<-crn_new(crn2 %>% filter(Deaths_new_pc<4&
  between(total_pc,pc_death_min3,pc_death_min2)&popData2018>2100000),
                   vary = "Deaths_new_pc",brk=1, direction = 0, plt = "Set1", n=5, span = 0.55,
  subtitle = subtitle)
# plot4new2

ggplotly(plot3new+ggtitle(""))
```

```{r echo=FALSE, fig.height=6, fig.width=10}
subtitle<-paste("Країни з загальною кількістю смертей від ",pc_death_min4," до ", pc_death_min3, "на 1 млн. населення")

plot3new<-crn_new(crn2 %>% filter(Deaths_new_pc<7&date>'2020-05-15'&
  between(total_pc,pc_death_min4,1000)&popData2018>13000000&region=="Europe"&Country!="Spain"),
                   vary = "Deaths_new_pc",brk=1, direction = 0, plt = "Paired", n=5, span = 0.55,
  subtitle = subtitle)
# plot4new2

ggplotly(plot3new+ggtitle(""))
```


```{r second wave, echo=FALSE, fig.height=6, fig.width=10}
subtitle<-paste("Країни, де спостерігаєтьcя друга хвиля")
plot_new_sec<-crn_new(crn2 %>% filter(Deaths_new_pc<15&
  between(total_pc,6,1000)&popData2018>2000000&Country %in% c("Iran","Romania","Poland","France")),
                   vary = "Deaths_new_pc",brk=1, direction = 0, plt = "Set1", n=5, span = 0.55,
  subtitle = subtitle)
# plot4new2

ggplotly(plot_new_sec+ggtitle(""))
```


</br>

### Країни, де відбувається зростання денної смертності

</br>


```{r Growing, fig.height=6, fig.width=10, echo=FALSE}
subtitle<-paste("Країни, де відбувається зростання денної смертності")

plot_new_growth<-crn_new(crn2 %>% filter(!(Country %in% c("Ireland","Ecuador"))&trend>1.17&n>25
                                   &popData2018>2500000&between(totalD30_pc,13,180)&
                                     Deaths_new_pc<10),
                   vary = "Deaths_new_pc", brk=1, direction = 0, plt = "Paired", span = 0.45,
                   subtitle = subtitle)
# plot4new2

ggplotly(plot_new_growth+ggtitle(""))
```

</br>
</br>

# Динаміка загальної кількості смертей на 1 млн. населення
</br>

### Країни з кількістю смертей більше 180  на 1 млн. населення

</br>

```{r echo=FALSE, fig.height=6, fig.width=10}
subtitle<-paste("Країни з кількістю смертей більше 180  на 1 млн. населення")
plot_total_pc<-crn_total_death(crn2 %>% filter(total_pc>200&popData2018>2000000&Country!="Spain"),var = "Deaths_pc",min = 100,brk = 100,plt="Paired",linetype = F,subtitle = subtitle)
#plot4

ggplotly(plot_total_pc+ggtitle(""))
```




</br>
</br>

# Рівень летальності в різних країнах 

</br>

```{r echo=FALSE, fig.height=6, fig.width=10, dpi = 200}
deth_min<-50
inf_min<-1000
y<-crn3 %>% filter(Infected>inf_min&(region=="Europe"|Country=="Brazil")) %>% 
  mutate(hjust=ifelse(Country %in% c("Germany","China"),-0.7,0.5),
         vjust=ifelse(Country %in% c("Germany","China"),0.3,-2),
         hjust=ifelse(Country %in% c("US","Switzerland","Germany","Iran","Turkey","Canada"),0.5,hjust),
         vjust=ifelse(Country %in% c("US","Switzerland","Germany","Iran","Turkey","Canada"),1.5,vjust),
         )


scale<-50000
Letal<-ggplot(y)  + 
    #geom_bar(aes(x=Country, y=Infected),stat="identity", fill="tan1", colour="sienna3")+
  geom_col(aes(x=reorder(Country,-Infected), y=Infected),fill="indianred2")+
  geom_line(aes(x=reorder(Country,-Infected), y=death_rate*scale), color="steelblue4", group = 1, size = 1.5) + 
  geom_point(aes(x=reorder(Country,-Infected), y=death_rate*scale), color="steelblue4", size = 3) +
  geom_text(aes(label=death_rate, x=Country, y=death_rate*scale), colour="steelblue4",vjust =  y$vjust, hjust=y$hjust,size = 3.1)+
    #geom_text(aes(label=Response, x=Year, y=0.95*Response), colour="black")+
    scale_y_continuous(
      #limits = c(0, 3000000),
      breaks = seq(0, 2000000, 100000),
      sec.axis = sec_axis(~./scale, breaks = seq(0, 50, 1), name = "Летальність, %"),
      expand = c(0,0),
      labels = scales::comma#,trans='log'
      ) +
    labs(y="Кількість заражених", x = "",
       title = "Летальність від COVID-19 в різних країнах", 
       subtitle = paste("Країни з кількістю заражених більше",inf_min)
       ) + crn_theme +
  theme(plot.margin=unit(c(0.5,0.5,0.1,0.1),"cm"),
        axis.text.x = element_text(angle = 90, hjust = 1,  vjust = 0.3, size = 13,colour = "grey5"),
        axis.text.y = element_text(size = 8),
        axis.title.x = element_text(size=14,margin = margin(t = 15)),
        axis.title.y = element_text(size=14,colour = "grey35",margin = margin(r = 10,l=10,b=10)))

  

Letal

```







```{r include=FALSE}
ggsave('D:\\My documents\\!GoogleDrive\\Public\\covid-19\\deaths_countries.png',plot=Letal,
       dpi=200, height = 6,width = 10,units = "in")
ggsave('D:\\My documents\\!GoogleDrive\\Public\\covid-19\\death_new_pc1.png',plot=plot1new,
       dpi=300, height = 6,width = 10,units = "in")
ggsave('D:\\My documents\\!GoogleDrive\\Public\\covid-19\\death_new_pc2.png',plot=plot2new,
       dpi=300, height = 6,width = 10,units = "in")
ggsave('D:\\My documents\\!GoogleDrive\\Public\\covid-19\\death_new_pc3.png',plot=plot3new,
       dpi=300, height = 6,width = 10,units = "in")
ggsave('D:\\My documents\\!GoogleDrive\\Public\\covid-19\\plot_new_growth.png',plot=plot_new_growth,
       dpi=300, height = 6,width = 10,units = "in")
ggsave('D:\\My documents\\!GoogleDrive\\Public\\covid-19\\plot_total_pc.png',plot=plot_total_pc,
       dpi=300, height = 6,width = 10,units = "in")



```

