---
title: "Поширення епідемії COVID-19 в різних країнах"
output: html_notebook
editor_options: 
chunk_output_type: inline
---



 
```{r eval=FALSE, include=FALSE}

library(tidyverse)
library(lubridate)
library(plotly)
library(RColorBrewer)
library(readxl)
library(httr)
library(scales)
library(zoo)


```



```{r include=FALSE}

#url <- paste("https://www.ecdc.europa.eu/sites/default/files/documents/COVID-19-geographic-disbtribution-worldwide-",format(Sys.time(), "%Y-%m-%d"), ".xlsx", sep = "")

url<-"https://www.ecdc.europa.eu/sites/default/files/documents/COVID-19-geographic-disbtribution-worldwide.xlsx"

GET(url, authenticate(":", ":", type="ntlm"), write_disk(tf <- tempfile(fileext = ".xlsx")))

#crn <- read_excel("D:\\Downloads\\COVID-19-geographic-disbtribution-worldwide-2020-03-22.xlsx") %>%
crn <- read_excel(tf) %>% rename(date=dateRep,Country=7,Infected_new=cases,Deaths_new=deaths,
                                 region=continentExp) %>%
  mutate(Deaths_new=ifelse(Country=="France"&date=="2020-04-03",1355,Deaths_new),
         Deaths_new=ifelse(Country=="France"&date=="2020-04-04",1120,Deaths_new),
         Deaths_new=ifelse(Country=="France"&date=="2020-05-18",300,Deaths_new),
         Deaths_new=ifelse(Country=="France"&date=="2020-05-20",183,Deaths_new),
         Deaths_new=ifelse(Country=="Spain"&date=="2020-04-27",331,Deaths_new),
         Deaths_new=ifelse(Country=="Spain"&date=="2020-04-28",301,Deaths_new),
         Deaths_new=ifelse(Country=="Spain"&date=="2020-04-29",325,Deaths_new),
         Deaths_new=ifelse(Country=="Germany"&date=="2020-05-01",193,Deaths_new),
         Deaths_new=ifelse(Country=="Germany"&date=="2020-05-02",94,Deaths_new),
         date=as.Date(date)-1,
         Country=str_replace(Country,"United States of America|United_States_of_America","US"),
         Country=str_replace(Country,"United Kingdom|United kingdom|United_Kingdom","UK"),
         Country=str_replace(Country,"_"," "),
         #Country=str_replace_all(Country,"_"," "),
         #Country=str_replace(Country,"CANADA","Canada"),
         #Country=str_replace(Country,"switzerland","Switzerland"),
         #date=if_else(Country %in% c("Spain"), date-days(1),date),
         europe=geoId %in% c(
        'AL', 'AD', 'AM', 'AT', 'BY', 'BE', 'BA', 'BG', 'CH', 'CY', 'CZ', 'DE',
        'DK', 'EE', 'ES', 'FO', 'FI', 'FR', 'GB', 'GE', 'GI', 'GR', 'HU', 'HR',
        'IE', 'IS', 'IT', 'LI', 'LT', 'LU', 'LV', 'MC', 'MK', 'MT', 'NO', 'NL', 'PL',
        'PT', 'RO', 'RU', 'SE', 'SI', 'SK', 'SM', 'TR', 'UA', 'VA'
    )
         #Country=str_replace(Country,"Czech republic|Czech_Republic","Czech Republic"),
         ) %>%
  arrange(Country,date) %>%
  group_by(Country) %>%
  complete(date=seq.Date(as.Date("2019-12-30"),Sys.Date()-1,by="day")) %>% 
  mutate(Infected=cumsum(ifelse(is.na(Infected_new),0,Infected_new)),
         Deaths=cumsum(ifelse(is.na(Deaths_new),0,Deaths_new)),
         geoId=max(geoId),
         popData2018=max(popData2018,na.rm = T),
         region=max(region,na.rm = T),
         ) %>%
  ungroup() %>%
  filter(!str_detect(Country,"international")) %>%
    mutate(Infected=ifelse(Country=="Italy"&date=="2020-03-14",21157,Infected),
           Deaths=ifelse(Country=="Italy"&date=="2020-03-14",1441,Deaths),
           Infected=ifelse(Country=="Norway"&date=="2020-03-13",800,Infected),
           Infected=ifelse(Country=="Switzerland"&date=="2020-03-16",2353,Infected),
           Deaths=ifelse(Country=="Switzerland"&date=="2020-03-16",15,Deaths),
           Deaths=ifelse(Country=="US"&date=="2020-03-19",200,Deaths),
           Deaths_new = ifelse(is.na(Deaths_new)|Deaths_new==0,Deaths-lag(Deaths),Deaths_new)

) %>%
  mutate(Deaths_pc=Deaths*1000000/popData2018,
         Deaths_new_pc=Deaths_new*1000000/popData2018) %>%
  filter(!(Country=="Spain" & date==Sys.Date()-1))






#https://www.mscbs.gob.es/profesionales/saludPublica/ccayes/alertasActual/nCov-China/documentos/Actualizacion_55_COVID-19.pdf
crn %>% filter(Country=="US") %>% arrange(desc(date)) %>% View()
crn %>% filter(Country=="France") %>% arrange(desc(date)) %>% View()
crn %>% filter(Country=="Spain") %>% arrange(desc(date)) %>% View()
crn %>% filter(Country=="Germany") %>% arrange(desc(date)) %>% View()
crn %>% filter(Country=="Italy") %>% arrange(desc(date)) %>% View()
crn %>% filter(Country=="Switzerland") %>% arrange(desc(date)) %>% View()
crn %>% filter(Country=="Ireland") %>% arrange(desc(date)) %>% View()



#crn %>% group_by(GeoId) %>% summarise(n=length(unique(Country))) %>% View()


```


```{r include=FALSE}

start_i<-100
start_d<-5

crn<-crn %>% 
  group_by(Country) %>%
  mutate(Deaths_new_roll = rollmean(Deaths_new,5,fill = NA,align="right") %>% round(digits = 0),
         totalD30=Deaths_new[(n()-30):n()] %>% sum(),
         last7d=Deaths_new[(n()-6):n()] %>% sum(),
         last14d=Deaths_new[(n()-13):(n()-7)] %>% sum(),
         trend=(last7d/last14d) %>% round(digits = 2)
         ) %>% ungroup()

crn1<-crn %>% 
      filter(!Country %in% c("Others","China","Iran")) %>%
  filter(Infected>start_i) %>%
  group_by(Country) %>%
  mutate(ord=1:n(),
         total=max(Infected),
         totalD=max(Deaths),
         n=n(),
         death_rate=Deaths) %>%
    ungroup()


crn2<-crn %>% 
  filter(Deaths>start_d) %>%
  filter(!Country %in% c("Others","China")) %>%
  group_by(Country) %>%
  mutate(ord=1:n(),
         total=max(Deaths),
         total_pc=total*1000000/popData2018,
         n=n()) %>%
    ungroup()

crn3<- crn %>%  
  filter(!Country %in% c("Others")) %>%
  group_by(Country) %>%
  mutate(death_rate=(Deaths*100/Infected) %>% round(digits = 1)) %>%
  filter(row_number()==n()&Deaths>1) %>% ungroup() %>% 
arrange(Infected %>% desc())

  
crn_theme<-
  theme_minimal() +
  theme(
  legend.title = element_blank(),
  legend.text = element_text(size = 14),
  legend.key.size = unit(0.8, "cm"),
  legend.key.width = unit(2,"cm"),
  #legend.position="top",
  plot.margin=unit(c(0.5,0.5,0.5,0.5),"cm"),
  axis.title.x = element_text(size=14,colour = "grey30",margin = margin(t = 15)),
  axis.title.y = element_text(size=14,colour = "grey30",margin = margin(r = 15)),
  axis.text.x = element_text(size=11,colour = "grey40"),
  axis.text.y = element_text(size=11,colour = "grey40"),
  plot.title = element_text(size=18,colour = "grey5"),
  plot.subtitle = element_text(size=13,colour = "grey45")
  )  


```


```{r include=FALSE}

crn_new <- function(data,var="Deaths_new",min=0,max=1000000, nn=10, span=0.45, brk=50, plt="Set1", direction=1, region="all",subtitle=""){

x<-data  
# if (region=="Europe") {
#   x<-data %>% filter(between(total,min,max)&region=="Europe")
#   subtitle1 <- "Європейські країни з загальною кількістю померлих"
#   } 
#   else if (region=="all") {
#           x<-data %>% filter(between(total,min,max))
#           subtitle1 <- "Країни з загальною кількістю померлих"
#           } 
#   else if (region=="Asia") {
#           x<-data %>% filter(between(total,min,max)&region=="Asia")
#           subtitle1 <- "Азійські країни з загальною кількістю померлих"
#   } 
#   else if (region=="America") {
#           x<-data %>% filter(between(total,min,max)&region=="America")
#           subtitle1 <- "Країни Південної на Пінічної Америки з загальною кількістю померлих"
#           } 
#     else {
#     x<-data %>% filter(between(total,min,max)&europe==F)
#     subtitle1 <- paste("Неєвропейські країни з загальною кількістю померлих від",min,"до",max,"випадків") 
#     }
#   
#   
# subtitle<-ifelse(max==1000000,paste(subtitle1," більше",min,"випадків"),
#                  paste(subtitle1," від",min,"до",max,"випадків"))

ylab<-case_when(
  var=="Deaths_new" ~ "Кількість нових смертей в день",
  var=="Deaths_new_pc" ~ "Деннна смерність на 1 млн",
  TRUE ~ "Кількість нових випадків в день"
)

titlelab<-case_when(
  var=="Deaths_new" ~ "Кількість нових смертей від COVID-19",
  var=="Deaths_new_pc" ~ "Кількість нових смертей від COVID-19 на 1 млн. населення",
  TRUE ~ "Кількість нових випадків в день"
)


                 
plot<-ggplot(x, aes_string(x="ord",y=var,color = "Country")) +
  geom_point(size=1.5,alpha = 0.3) +
  geom_smooth(method = "loess", se=F,size=1.5, span = span) +
  #stat_smooth(aes(y=Deaths_new, x=ord), formula = y ~ s(x, k = 5), method ="gam", se = FALSE,size=1.5) +
  #stat_smooth(aes(y=Deaths_new, x=ord), method = "lm",formula = y ~ poly(x, 5), se = FALSE,size=1.5) +

  scale_x_continuous(breaks = seq(5, 200, 10)) +
  scale_y_continuous(breaks = seq(0, 7000, brk)
                     ,limits = c(0,max(x[,c(var)])+0.5*brk)
                     #,limits = c(-5,3000)
                     ) +
  #scale_linetype_discrete() +
  #scale_linetype_identity() +
  #scale_linetype_manual(values=sample(c(1,2), nrow(x),replace = T))+
  labs(y=ylab, x = paste0("Кількість днів починаючи від ",start_d," смертей"),
       title = titlelab, 
       subtitle = subtitle
       ) +   
  crn_theme +   scale_color_brewer(palette = plt,direction = direction) +
  theme(plot.title = element_text(colour = "red3"))

return(plot)
}




crn_total_death <- function(data, var="Deaths", min, max=1000000, min_pc=0, brk=2000, plt="Set1", direction=1){

subtitle<-ifelse(max==1000000,paste("Країни з загальною кількістю померлих більше",min,"випадків"),
                 paste("Країни із загальною кількістю померлих від",min,"до",max,"випадків"))


ylab<-ifelse(var=="Deaths","Загальна кількість померлих","Кількість померлих на 1 млн. населення")
titlelab<-ifelse(var=="Deaths","Загальна кількість смертей від COVID-19 в різних країнах",
                 "Загальна кількість смертей від COVID-19 (на 1 млн населення)")


plot<-ggplot(data %>% filter(between(total,min,max)&total*1000000/popData2018>min_pc), aes_string(x="ord",y=var)) +
  geom_line(aes(color = Country, #linetype = Country
                ),size=1.5) +
  scale_x_continuous(breaks = seq(5, 360, 5)) +
  scale_y_continuous(breaks = seq(0,  300000, brk)) +
  #scale_y_continuous(breaks = seq(0, 20000, 1000)) +
  #scale_linetype_discrete() +
  #scale_linetype_identity() +
  #scale_linetype_manual(values=sample(c(1,2), nrow(x),replace = T))+
  labs(y=ylab, x = paste0("Кількість днів починаючи від ",start_d," смертей"),
       title = titlelab, 
       subtitle = subtitle
       #, caption = "My caption"
       )+
  crn_theme +   scale_color_brewer(palette = plt,direction = direction)+
  theme(plot.title = element_text(colour = "royalblue3"))

return(plot)
}




crn_total_death_linetype <- function(data, var="Deaths", min, max=1000000, nn=5, brk=100, plt="Paired", direction=1, italy=TRUE,europe=FALSE){

if (italy) {
  if (europe) 
    {
    x<-data %>% filter((between(total,min,max)&n>nn&europe)|(Country=="Italy"&Deaths<max))
    subtitle <- paste("Європейські країни з загальною кількістю померлих від",min,"до" ,max,"випадків + Італія для порівняння")
      } 
  else 
    {
      subtitle <- paste("Країни з загальною кількістю померлих від",min,"до" ,max,"випадків + Італія для порівняння")
      x<-data %>% filter((between(total,min,max)&n>nn)|(Country=="Italy"&Deaths<(max+brk)))
    }

} else 
  
{
    if (europe) {x<-data %>% filter(between(total,min,max)&n>nn&europe)
    subtitle <- paste("Європейські країни з загальною кількістю померлих від",min,"до" ,max,"випадків")
    } else {
    x<-data %>% filter(between(total,min,max)&n>nn)
          subtitle <- paste("Країни з загальною кількістю померлих від",min,"до" ,max,"випадків")
    
  }
}


plot<-ggplot(x, aes_string(x="ord",y=var)) +
  geom_line(aes(color = Country, linetype = Country
                ),size=1.5) +
  scale_x_continuous(breaks = seq(5, 360, 5)) +
  scale_y_continuous(breaks = seq(0, max+brk, brk)) +
  #scale_y_continuous(breaks = seq(0, 20000, 1000)) +
  #scale_linetype_discrete() +
  #scale_linetype_identity() +
  scale_linetype_manual(values=sample(c(1,2), nrow(x),replace = T))+
  labs(y="Загальна кількість померлих", x = paste0("Кількість днів починаючи від ",start_d," смертей"),
       title = "Загальна кількість смертей від COVID-19 в різних країнах", 
       subtitle = subtitle
       #, caption = "My caption"
       )+
  crn_theme +   scale_color_brewer(palette = plt,direction = direction) +
  theme(plot.title = element_text(colour = "royalblue3"))

return(plot)
}


```

Джерело даних - [European Centre for Disease Prevention and Control](https://www.ecdc.europa.eu/en/publications-data/download-todays-data-geographic-distribution-covid-19-cases-worldwide).

**Дані на `r day(Sys.Date()-1)` квітня**

</br>
 
```{r include=FALSE}

total_death_min1<-10000
total_death_min2<-3000
total_death_min3<-700
total_death_min4<-350
total_death_min5<-250
total_death_min6<-150
total_death_min7<-100
total_death_min8<-50

```



</br>

# Динаміка кількості нових смертей за день
### Країни із загальною кількістю смертей більше `r total_death_min1`

</br>

```{r echo=FALSE, fig.height=6, fig.width=10}

subtitle<-paste("Країни з загальною кількістю смертей більше 200 на 1 млн. населення")

plot4new<-crn_new(crn2 %>% filter(total_pc>200&Deaths_new_pc<30&popData2018>700000
                                    #&!(Country=="US"&date %in% as.Date(c("2020-04-15","2020-04-17","2020-04-23")))
                                  ),
                  var="Deaths_new_pc",min=total_death_min2,brk=5,direction = -1,plt = "Set1", span = 0.5,
                  subtitle = subtitle)

plot4new
ggplotly(plot4new+ggtitle(""))
```



</br>

### Країни із загальною кількістю смертей від `r total_death_min2` до  `r total_death_min1`

</br>


```{r echo=FALSE, fig.height=6, fig.width=10}

subtitle<-paste("Країни з загальною кількістю смертей від 70 до 200 на 1 млн. населення")
plot4new2<-crn_new(crn2 %>% filter( !Country %in% c("Ecuador","Luxembourg")&Deaths_new_pc<7&
  between(total_pc,70,200)&popData2018>700000),
                   var = "Deaths_new_pc", brk=1, direction = 0, plt = "Set1", n=5, span = 0.55)
# plot4new2

ggplotly(plot4new2+ggtitle(""))
```


</br>

### Країни із загальною кількістю смертей від `r total_death_min3` до  `r total_death_min2`

</br>


```{r echo=FALSE, fig.height=6, fig.width=10}
subtitle<-paste("Країни з загальною кількістю смертей від 45 до 70 на 1 млн. населення")
plot4new2<-crn_new(crn2 %>% filter(Deaths_new_pc<4&
  between(total_pc,45,70)&popData2018>2000000),
                   var = "Deaths_new_pc",brk=1, direction = 0, plt = "Set1", n=5, span = 0.55)
# plot4new2

ggplotly(plot4new2+ggtitle(""))
```

```{r echo=FALSE, fig.height=6, fig.width=10}
subtitle<-paste("Країни з загальною  кількістю смертей більше 180 на 1 млн. населення")
plot4new2<-crn_new(crn2 %>% filter(Deaths_new_pc<3&
  between(total_pc,6,1000)&popData2018>2000000&region=="Asia"),
                   var = "Deaths_new_pc",brk=1, direction = 0, plt = "Set1", n=5, span = 0.55)
# plot4new2

ggplotly(plot4new2+ggtitle(""))
```





```{r echo=FALSE, fig.height=6, fig.width=10}
subtitle<-paste("Країни, де відбувається зростання денної смертності")

plot4new2<-crn_new(crn2 %>% filter(!(Country %in% c("Ireland","Ecuador"))&trend>1.2
                                   &popData2018>2000000&total_pc>10)
                   ,
                   var = "Deaths_new_pc", brk=1, direction = 0, plt = "Set1", span = 0.6)
# plot4new2

ggplotly(plot4new2+ggtitle(""))
```

</br>
</br>

# Динаміка загальної кількості смертей  
</br>

### Країни з кількістю смертей більше `r total_death_min1`

</br>

```{r echo=FALSE, fig.height=6, fig.width=10}
plot4<-crn_total_death(crn2,var = "Deaths_pc",min = total_death_min1,brk = 100)
#plot4


ggplotly(plot4+ggtitle(""))
```




</br>

### Країни з кількістю смертей від `r total_death_min2` до `r total_death_min1` + Італія додана для порівняння
</br>


```{r echo=FALSE, fig.height=6, fig.width=10}

plot4small<-crn_total_death_linetype(crn2,var="Deaths",min=total_death_min2,max=total_death_min1, brk=500,
                                     plt="Set1")
#plot4small
ggplotly(plot4small+ggtitle(""))
```



</br>

### Європейські країни з кількістю смертей від `r total_death_min3` до `r total_death_min2` + Італія додана для порівняння
</br>


```{r echo=FALSE, fig.height=6, fig.width=10}

plot4small3<-crn_total_death_linetype(crn2,min=total_death_min4,max=total_death_min2, brk=100,
                                     plt="Paired",europe = T,direction = -1)
#plot4small3


ggplotly(plot4small3+ggtitle(""))
```


### Європейські країни з кількістю смертей від `r total_death_min5` до `r total_death_min4` + Італія додана для порівняння
</br>


```{r echo=FALSE, fig.height=6, fig.width=10}

plot4small3<-crn_total_death_linetype(crn2,min=total_death_min6,max=total_death_min4, brk=50,
                                     plt="Paired",europe = F,direction = -1)
#plot4small3


ggplotly(plot4small3+ggtitle(""))
```




```{r echo=FALSE}
total_death_min1pc<-1200


```
</br>
</br>

# Динаміка загальної кількості смертей на 1 млн. населення
</br>

### Країни з кількістю смертей більше `r total_death_min1`

</br>

```{r echo=FALSE, fig.height=6, fig.width=10}
plot4pc<-crn_total_death(crn2,var="Deaths_pc",min = 3000,min_pc=10,brk = 50)
#plot4pc

ggplotly(plot4pc+ggtitle(""))
```


</br>
</br>

# Рівень летальності в різних країнах 

</br>

```{r echo=FALSE, fig.height=6, fig.width=10, dpi = 200}
deth_min<-60
inf_min<-4000
y<-crn3 %>% filter(Infected>inf_min) %>% 
  mutate(hjust=ifelse(Country %in% c("Germany","China"),-0.7,0.5),
         vjust=ifelse(Country %in% c("Germany","China"),0.3,-2),
         hjust=ifelse(Country %in% c("US","Switzerland","Germany","Iran","Turkey","Canada"),0.5,hjust),
         vjust=ifelse(Country %in% c("US","Switzerland","Germany","Iran","Turkey","Canada"),1.5,vjust),
         )


scale<-40000
plot5<-ggplot(y)  + 
    #geom_bar(aes(x=Country, y=Infected),stat="identity", fill="tan1", colour="sienna3")+
  geom_col(aes(x=reorder(Country,-Infected), y=Infected),fill="indianred2")+
  geom_line(aes(x=reorder(Country,-Infected), y=death_rate*scale), color="steelblue4", group = 1, size = 1.5) + 
  geom_point(aes(x=reorder(Country,-Infected), y=death_rate*scale), color="steelblue4", size = 3) +
  geom_text(aes(label=death_rate, x=Country, y=death_rate*scale), colour="steelblue4",vjust =  y$vjust, hjust=y$hjust,size = 3.1)+
    #geom_text(aes(label=Response, x=Year, y=0.95*Response), colour="black")+
    scale_y_continuous(
      #limits = c(0, 3000000),
      breaks = seq(0, 800000, 50000),
      sec.axis = sec_axis(~./scale, breaks = seq(0, 30, 1), name = "Летальність, %"),
      expand = c(0,0),
      labels = scales::comma#,trans='log'
      ) +
    labs(y="Кількість заражених", x = "",
       title = "Летальність від COVID-19 в різних країнах", 
       subtitle = paste("Країни з кількістю заражених більше",inf_min)
       ) + crn_theme +
  theme(plot.margin=unit(c(0.5,0.5,0.1,0.1),"cm"),
        axis.text.x = element_text(angle = 90, hjust = 1,  vjust = 0.3, size = 13,colour = "grey5"),
        axis.text.y = element_text(size = 8),
        axis.title.x = element_text(size=14,margin = margin(t = 15)),
        axis.title.y = element_text(size=14,colour = "grey35",margin = margin(r = 10,l=10,b=10)))

  

plot5

```




```{r fig.height=6, fig.width=10, include=T}
min_lim1<-20000
#crn1 %>% filter(total>min_lim&!duplicated(Country)) %>% nrow()
  
plot1.1<-ggplot(crn1 %>% filter(total>min_lim1), aes(x=ord,y=Infected)) +
  geom_line(aes(color = Country, linetype = Country
                ),size=1.5) +
  scale_x_continuous(breaks = seq(0, 100, 5)
                     ) +
  scale_y_continuous(breaks = seq(0, 1000000, 50000),expand = c(0.02,0)) +
  scale_linetype_manual(values=sample(c(1,2),crn1 %>% filter(total>min_lim1&!duplicated(Country)) %>% nrow(),replace = T))+
  #scale_linetype_discrete() +
  #scale_linetype_identity() +
  labs(y="Кількість заражених", x = paste0("День з умовного початку епідемії (",start_i," випадків)"),
       title = "Поширення епідемії COVID-19 в різних країнах", 
       subtitle = paste("Країни з кількістю заражених більше",min_lim1,"випадків")
       #, caption = "My caption"
       )+
  crn_theme +   scale_color_brewer(palette = "Paired",direction=-1)

plot1.1

```





```{r eval=FALSE, fig.height=6, fig.width=10, include=T}

plot6<-ggplot(crn1 %>% filter(Country %in% c("Taiwan","Singapore","Japan","South Korea")), aes(x=ord,y=Deaths)) +
  geom_line(aes(color = Country, linetype = Country),size=1.5) +
  scale_x_continuous(breaks = seq(0, 100, 2)) +
  scale_y_continuous(breaks = seq(0, 1000, 20),expand = c(0.02,0)) +
  labs(y="Кількість смертей", x = paste0("День з умовного початку епідемії (",start_i," випадків)"),
       title = "Поширення COVID-19 в різних країнах", 
       subtitle = paste("Японія, Сингапур, Тайвань")
       #, caption = "My caption"
       )+
  crn_theme +
  scale_color_brewer(palette = "Paired")

plot6

```

```{r include=FALSE}
ggsave('D:\\My documents\\!GoogleDrive\\Public\\covid-19\\deaths_countries.png',plot=plot5,
       dpi=200, height = 6,width = 10,units = "in")

ggsave('D:\\My documents\\!GoogleDrive\\Public\\covid-19\\death_trend.png',plot=plot4,
       dpi=300, height = 6,width = 10,units = "in")

ggsave('D:\\My documents\\!GoogleDrive\\Public\\covid-19\\death_trend_small.png',plot=plot4small,
       dpi=300, height = 6,width = 10,units = "in")


ggsave('D:\\My documents\\!GoogleDrive\\Public\\covid-19\\death_trend_small3.png',plot=plot4small3,
       dpi=300, height = 6,width = 10,units = "in")

ggsave('D:\\My documents\\!GoogleDrive\\Public\\covid-19\\death_new.png',plot=plot4new,
       dpi=300, height = 6,width = 10,units = "in")


ggsave('D:\\My documents\\!GoogleDrive\\Public\\covid-19\\death_new2.png',plot=plot4new2,
       dpi=300, height = 6,width = 10,units = "in")

ggsave('D:\\My documents\\!GoogleDrive\\Public\\covid-19\\death_pc.png',plot=plot4pc,
       dpi=300, height = 6,width = 10,units = "in")


```

